# 请教陈版，关于此种情况下投资收益和超额亏损的确认

提问人：hrtsex 时间：2016-04-05 21:04:59
一、背景 1 、个人股东A、个人股东B将D 公司合计51%的股权转让给C公司；
2 、根据个人股东A、个人股东B和C公司三方于 2014 年 10 月 1 日签订的《股权转让补充协议书》：本协议生效后一年内，D 公司部分项目所产生的净收益和净亏损归属于个人股东A、个人股东B，C公司不享有该部分项目权益。
二、需请教的问题 1 、根据实质重于形式原则，C公司未实质控制D 公司，故 15 年度只确认投资收益，那么上述情况C公司 15 年度的投资收益如何确认？ 目前操作是在C公司利润表的基础上将归属于个人股东A、个人股东B的成本费用剔除后再按51%的股权比例确认，不知是否正确？
2 、关于超额亏损，准则规定可以在长期股权投资的账面减值减至为零的情况下继续冲减长期权益项目；若账面有其他应收款—被投资单位，是否可以冲销？

回答人：chenyiwei
1 、应考虑D公司的这些“部分项目”是否满足《企业会计准则第 33 号——合并财务报表（ 2014 年修订）》所规定的“单独主体”的确认条件。如果满足的（估计这种可能性不大），则该业务对应的资产、负债、损益不纳入合并报表范围，到一年后该约定期满时再纳入合并报表范围；如果不满足“单独主体”的确认条件，但认为C整体上仍可控制D的，则应将这些业务也纳入C的合并报表，同时将归属于A、B的损益份额在合并报表层面计入损益。 2 、其他应收款通常不属于构成对被投资方净投资的长期应收项目，因此超额亏损份额不能冲减其他应收款。

提问人：hrtsex 时间：2016-04-06 18:09:35
陈版，如果认为C公司没有实质控制D公司，那么C公司如何确认D公司的投资收益呢？是否在C公司利润表的基础上将归属于个人股东A、个人股东B的净损益剔除后再按51%的股权比例确认呢？

回答人：chenyiwei
根据相关合同、协议、章程中对归属于C的损益和权益份额如何确定的约定处理。